【裁判字號】    97,聲,2373
【裁判日期】    971231
【裁判案由】    定應執行刑
【裁判全文】
臺灣臺南地方法院刑事裁定              97年度聲字第2373號
聲  請  人  臺灣臺南地方法院檢察署檢察官
受  刑  人  甲○○
                    （現在臺灣臺南監獄臺南分監執行中）
上列聲請人因受刑人數罪併罰有二裁判以上，聲請定其應執行之
刑（97年度執聲字第1681號），本院裁定如下：
    主  文
甲○○所犯如附表編號一至七、九至十三、十五至二十三、二十
七至三十二所示各罪所減得之有期徒刑，與如附表編號八、二十
四、二十六所示各罪所處之有期徒刑，應執行有期徒刑肆年貳月
。
其餘聲請駁回。
    理  由
一、聲請意旨略以：受刑人甲○○因犯如附表編號一至二十四、
    二十六至三十二所示之傷害及詐欺罪等案件（如附表編號二
    十五所示犯罪不在本件聲請範圍之內），先後經判決或減刑
    確定（如附表所載），並有各該判決附卷可稽，依刑法第五
    十三條、第五十一條第五款之規定，應定其應執行刑，爰依
    刑事訴訟法第四百七十七條第一項聲請裁定等語。
二、按裁判確定前犯數罪者，併合處罰之；又數罪併罰，有二裁
    判以上者，依刑法第五十一條之規定，定其應執行之刑，同
    法第五十條及第五十三條分別定有明文。
三、查受刑人甲○○因犯如附表編號一至十三、十五至二十四、
    二十六至三十二所示各罪，均經判決科刑或減刑確定在案（
    詳如附表所載，如附表編號一至七、九至十三、十五至二十
    三、二十七至三十二所示各罪為已減得之刑）。茲聲請人以
    本院為各該案件犯罪事實最後判決之法院，聲請定其應執行
    之刑，本院審核案卷無異，認為聲請為正當，爰依法定其應
    執行之刑。惟如附表編號1所示案件之偵查機關年度案號增
    加「第12156、第12170號、第12774號、94年度偵字第72號
    、第1249號、第1592號、第1773號、第2131號、雲林地檢94
    年度偵字第2092號、臺中地檢95年度偵字第23974號、新竹
    地檢95年度偵字第952號」，附為說明。
四、而按「裁判確定前犯數罪者，併合處罰之」、「數罪併罰，
    有二裁判以上者，依第五十一條之規定，定其應執行之刑」
    ，刑法第五十條、第五十三條固分別定有明文，惟上述條文
    之適用，係以最先確定之判決確定日為基準時，且不因個別
    之犯罪已執行完畢而受影響。又按數罪之宣告刑，得依刑法
    第五十一條規定定其執行刑者，以所犯之數罪均在裁判確定
    前者為限，故如一人犯三罪，其犯第二罪時，第一罪之裁判
    尚未確定，迨犯第三罪時，已在第一罪裁判確定之後，則第
    三罪對於一、二兩罪，均不得謂為裁判確定前所犯之數罪，
    因而亦即不能適用數罪併罰之例定其執行刑（最高法院二十
    九年度抗字第六二號判例意旨；司法院院字第一九一四號、
    院解字第二九八八號解釋意旨參照）。查本件受刑人除犯如
    附表編號一至十三、十五至二十四、二十六至三十二所示各
    罪外，另於九十六年十二月五日，觸犯如附表編號十四所示
    之偽造文書罪，經本院於九十七年六月三十日，以九十七年
    度簡字第一七八八號判處有期徒刑四月，而於九十七年七月
    二十八日確定，有判決書及臺灣高等法院被告前案紀錄表一
    份在卷可稽，是以，本件受刑人所犯如附表編號一至十三、
    十五至二十四、二十六至三十二所示各罪，其犯罪時間既均
    在最先確定之如附表編號一、二所示二罪判決確定前（九十
    六年九月十四日），即應合併定應執行刑，業見前述，至於
    如附表編號十四所示之罪部分，因犯罪時間已逾如附表編號
    一、二所示二罪判決確定之日（九十六年九月十四日），自
    不得與上開各罪合併定應執行刑，故檢察官關於將如附表編
    號十四所示之罪與「如附表編號一至十三、十五至二十四、
    二十六至三十二所示各罪」合併定應執行刑之聲請容有未洽
    ，應予駁回，併為敘明。
五、另如附表編號1所示案件之犯罪日期改為「96.1.15」；如附
    表編號4所示案件之犯罪日期改為「95.1.16至95.6.8」，如
    附表編號4所示案件之偵查機關年度案號改為「臺灣臺北地
    方法院檢察署95年度偵緝字第2139號，併辦案號：臺灣臺南
    地方法院檢察署95年度偵緝字第1420、1421、1422、1423、
    1442號、95年度營偵字第1313號、95年度偵字第15888、162
    65號、95年度偵字第16266號、臺灣嘉義地方法院檢察署96
    年度偵字第1076號、臺灣台中地方法院檢察署96年度撤緩偵
    字第462號、臺灣臺北地方法院檢察署96偵緝字第1972號」
    ；如附表編號6、7所示案件之偵查機關年度案號增加「第
    19517號」；如附表編號12、13所示案件之偵查機關年度案
    號增加「第12302號」，最後事實審判決日期改為「97.3.28
    」；如附表編號15至22所示案件之偵查機關年度案號改為「
    臺南地檢96年度偵字第3167號、第9142號、第9587號、第10
    106號、第18218號、第18288號」；如附表編號23、24、26
    所示案件之偵查機關年度案號增加「第6502號、第8543號、
    第7884號」；如附表編號27至32所示案件之偵查機關年度案
    號改為「板橋地檢97年度偵字第22523號、第22524號、第
    22525號、第22526號」，附為說明。
六、依刑事訴訟法第四百七十七條第一項、第二百二十條，刑法
    第五十三條、第五十一條第五款（修正前），裁定如主文。
中    華    民    國    97    年    12    月    31    日
                  刑事第十庭    法  官  盧鳳田
以上正本證明與原本無異。
如不服本裁定，應於收受送達後5日內向本院提出抗告狀（應附
繕本）。
                                書記官  吳姁穗
中    華    民    國    97    年    12    月    31    日


司法院資訊處製作；財團法人民間司法改革基金會備份。
